【裁判字號】    95,簡,324
【裁判日期】    951120
【裁判案由】    虛報進口貨物
【裁判全文】
高雄高等行政法院裁定
                               九十五年度簡字第三二四號
原      告  振富貿易有限公司
代  表  人  甲○○
被      告  財政部高雄關稅局
代  表  人  游朝順局長
上列當事人間因虛報進口貨物事件，原告不服財政部中華民國九
十五年八月九日台財訴字第０九五００二六一八一０號訴願決定
，提起行政訴訟。本院裁定如下：
    主  文
原告之訴駁回。
訴訟費用由原告負擔。
    理  由
一、按「撤銷訴訟之提起，應於訴願決定書送達後二個月之不變
    期間內為之。」「原告之訴，有左列各款情形之一者，行政
    法院應以裁定駁回之。．．．六、起訴逾越法定期限者。」
    行政訴訟法第一百零六條第一項前段及第一百零七條第一項
    第六款分別定有明文。次按「對於法人或非法人之團體為送
    達者，應向其代表人為之。」「訴願文書之送達，除前二項
    規定外，準用行政訴訟法第六十七條至第六十九條、第七十
    一條至第八十三條之規定。」分別為訴願法第四十四條第二
    項、第四十七條第三項所明定。而行政訴訟法第七十二條第
    一項則規定：「送達於住居所、事務所、營業所或機關所在
    地不獲會晤應受送達人者，得將文書付與有辨別事理能力之
    同居人、受僱人或願代為收受而居住於同一住宅之主人。」
    足見，訴願文書若送達於應受送達人之住居所、事務所、營
    業所或機關所在地不獲會晤本人者，即得以將文書付與有辨
    別事理能力之同居人、受僱人或願代為收受而居住於同一住
    宅之主人收受之方式為送達。
二、經查，本件原告不服被告民國（下同）九十五年四月四日高
    普緝字第０九五一００三三八三號復查決定，提起訴願，經
    財政部以九十五年八月九日台財訴字第０九五００二六一八
    一０號訴願決定駁回其訴願，該決定書係於九十五年八月十
    日送達至原告代表人提起訴願時所書之地址高雄市苓雅區○
    ○○路一二七號二樓，由訴外人蔡月嬌在上址，以「應受送
    達處所接收郵件人員」之名義簽名收受等情，此有原告之行
    政訴願書及財政部訴願文書郵務送達證書影本附訴願卷可稽
    ，依前揭訴願法第四十四條第二項之規定，上開訴願決定書
    業生合法送達原告之效力；又原告設址於高雄市，其提起行
    政訴訟並無在途期間扣除之問題，則原告提起撤銷訴訟之期
    間，應自九十五年八月十一日起算，至九十五年十月十一日
    （因九十五年十月十日為國定休假日，延長至九十五年十月
    十一日）即已屆滿，惟原告遲至九十五年十月十二日始具狀
    向本院提起本件撤銷訴訟，此有蓋本院收件日期章戳之起訴
    狀附本院卷可資憑考，其起訴顯已逾首開行政訴訟法第一百
    零六條第一項前段規定之二個月法定不變期間，自屬不合法
    ，應予駁回。又原告之訴，既經本院從程序上予以駁回，則
    其實體上之主張，自無庸審究，併此說明。
三、依行政訴訟法第二百三十六條、第一百零七條第一項第六款
    、第一百零四條、民事訴訟法第九十五條、第七十八條，裁
    定如主文。
中    華    民    國  九十五  年   十一   月    二十  日
                  第一庭      法  官  許麗華
以上正本係照原本作成。
如不服本裁定，應於送達後十日內，向本院提出抗告狀並表明抗
告理由，如於本裁定宣示後送達前提起抗告者，應於裁定送達後
十日內補提抗告理由書（須按他造當事人人數附繕本）。
提起抗告應繳納送達用雙掛號郵票六份（每份三十四元）。
中    華    民    國  九十五  年   十一   月    二十  日
                              書記官  藍亮仁
附註：
行政訴訟法第二百三十五條（第一項、第二項）：
對於適用簡易程序之裁判提起上訴或抗告，須經最高行政法院之
許可。
前項許可，以訴訟事件所涉及之法律見解具有原則性者為限。


司法院資訊處製作；財團法人民間司法改革基金會備份。
